最高法院刑事判決　　　　　　九十六年度台上字第一四三七號
上　訴　人　甲○○
上列上訴人因搶奪案件，不服台灣高等法院中華民國九十五年十
二月二十八日第二審更審判決（九十五年度上更(二)字第六七八號
，起訴案號：台灣板橋地方法院檢察署九十二年度偵緝字第一九
三七號），提起上訴，本院判決如下：
    主  文
上訴駁回。
    理  由
按刑事訴訟法第三百七十七條規定，上訴於第三審法院，非以判
決違背法令為理由，不得為之。是提起第三審上訴，應以原判決
違背法令為理由，係屬法定要件。如果上訴理由書狀並未依據卷
內訴訟資料，具體指摘原判決不適用何種法則或如何適用不當，
或所指摘原判決違法情事，顯與法律規定得為第三審上訴理由之
違法情形，不相適合時，均應認其上訴為違背法律上之程式，予
以駁回。本件上訴人甲○○上訴意旨略稱：(一)、上訴人在第一審
時，已提出警詢刑求之抗辯，原審未予詳查，且逕採該警詢筆錄
作為認定上訴人犯罪之證據，又不說明不予調查之理由，顯有證
據調查未盡及判決理由不備之違法。(二)、被害人遭搶奪之贓物游
泳券五張，雖係在上訴人之台北縣三重市○○街一之三號五樓住
處經警搜獲，但上訴人在第一審時已供稱：「被害人的物品……
是在我和李岳平在下竹圍街查獲的，福和街一號五樓之三（按似
為『福和街一之三號五樓』之誤繕）也是我和郭銘欽共同住處」
等語，則該贓物是否有可能經由其他管道取得，攸關上訴人應否
擔負此部分搶奪罪責，原審未深入調查，遽入上訴人於罪，同有
證據調查職責未盡及判決不備理由之違失云云。惟查：證據之取
捨、證明力之判斷及事實之認定，係屬事實審法院自由判斷之職
權，此項職權之行使，倘不違背客觀存在之經驗法則與論理法則
，即無違法可言。又刑事訴訟法第三百七十九條第十款所稱應調
查之證據，係指與待證事實有重要關係，在客觀上認為有調查之
必要性，為認定事實、適用法律之基礎者而言。倘事實業臻明確
，自毋庸為無益之調查，亦無證據調查職責未盡之違誤。本件原
判決係依憑上訴人在原審坦承先後為十四次騎機車搶奪之自白；
被害人乙○○、丁○○、丙○○、黃如意、庚○○、余秋燕、張
述梅、己○○○、陳繼良、戊○○、黃憶如、賴永是、林柯美綢
、林瓊美所為遭搶之指訴；乙○○遭搶之現場照片；除乙○○、
丁○○二人以外，其餘十二名被害人尋回贓物書立之認領保管單
等證據資料，乃認定上訴人有原判決事實欄所載之犯行，因而撤
銷第一審關於搶奪部分之科刑判決，改判依有利於上訴人之行為
時刑法，論處上訴人共同連續意圖為自己不法之所有，而搶奪他
人之動產罪刑。對於上訴人一度矢口否認犯罪，所為伊受警刑求
，且台北縣三重市○○○街五十六號五樓乃李岳平之居所，在此
查獲之贓物，非伊搶奪所得者云云之辯解，則以上訴人所稱之警
詢筆錄，係在台灣桃園監獄內（即非在警局或警所）作成，且係
因警方依據上訴人住處與活動場所起出之贓物，查出被害人，再
向上訴人詢問作案之人是否確為上訴人，故語氣平順，無何顯示
其警詢自白非出於任意性之跡象，有原審勘驗警詢錄音帶筆錄可
稽，又另份警詢筆錄與本件相關者，僅黃如意遭搶奪部分而已，
此部分之事，復經上訴人在原審迭次坦認不虛，益見係出於任意
而陳述，再上開十二被害人之贓物，係分別在上揭二址搜獲，其
中賴永是部分，所遭搶奪之游泳券等贓物，係二處均搜出，有搜
索扣押筆錄及扣押物品目錄可徵，上訴人既坦言伊一人同時使用
二址，李岳平證稱：上揭下竹圍街之址，伊「沒有使用過，也沒
有去過」各等語，足認賴永是遭搶奪之事，乃上訴人所為無疑。
上揭辯解，顯係卸責之詞，不足採信。所為之事實認定及得心證
理由，俱有卷內各證據資料可稽，自形式上觀察，並未違背經驗
法則或論理法則。上訴意旨置原判決已明白論斷之事項於不顧，
任意指摘原判決有理由不備及證據調查職責未盡之違誤，不能認
為適法之第三審上訴理由。依上說明，應認其上訴為違背法律上
之程式，予以駁回。
據上論結，應依刑事訴訟法第三百九十五條前段，判決如主文。
中　　華　　民　　國　九十六　年　　三　　月  二十二  日
                      最高法院刑事第七庭
                          審判長法官  張　淳　淙
                                法官  劉　介　民
                                法官  張　春　福
                                法官  洪　昌　宏
                                法官  蔡　彩　貞
      本件正本證明與原本無異
                                      書  記  官
中　　華　　民　　國　九十六　年　　三　　月  二十六  日
                                                H
